【裁判字號】    90,上易,1848
【裁判日期】    900912
【裁判案由】    竊盜
【裁判全文】
臺灣高等法院臺中分院刑事判決              民國九十年度上易字第一八四八號
    上  訴  人  臺灣苗栗地方法院檢察署檢察官
    被      告  丙○○
右上訴人因被告竊盜案件，不服臺灣苗栗地方法院中華民國九十年七月三十一日第一
審判決(民國九十年度易字第二二二號，起訴案號：臺灣苗栗地方法院檢察署民國九
十年度偵字第六九一、一○五二號)，提起上訴，本院判決如左：
    主      文
原判決撤銷。
丙○○連續攜帶兇器竊盜，處有期徒刑壹年。
檳榔剪壹支沒收。
    事      實
一、丙○○基於意圖為自己不法所有之概括犯意，先於民國（下同）九十年一月二十
    二日十三時許，攜帶其所有客觀上對人之生命身體具危險性可供兇器使用之檳榔
    剪一支，至苗栗縣公館鄉福德村九鄰一二六號附近，由乙○○、甲○○分別承租
    種植之苗栗縣公館鄉○○段六○八之一、六○八之三地號檳榔園內（兩地相隔一
    條駁崁），持其攜帶之檳榔剪爬上檳榔樹剪下檳榔串，竊取乙○○、甲○○種植
    之檳榔各約二千顆及一千顆（起訴書誤為數千顆），得手後，至橘子樹下將檳榔
    自枝上一顆顆剪下時，適為甲○○發現報警，於同日十五時十分許在上址為警查
    獲，並扣得檳榔剪一支及檳榔約三千顆。嗣於同年二月十六日上午時六時許，復
    承同一概括犯意，騎乘車牌號碼ＩＥＵ–五七五號重型機車，至苗栗縣苗栗市新
    英里國馨二四號鍾泉富（起訴書誤為戊○○）住處，見屋後鋁門未上鎖，即未經
    同意無故侵入前開住宅（侵入住宅部分未據告訴）內，以持客觀上對人之生命、
    身體具危險性可供兇器使用非其所有之鐵錐一支（未扣案）撬起鍾泉富屋內樓梯
    上之止滑銅條之方式，竊取止滑銅條四條，得手後，將其中二條折斷，共折為四
    小段，置於前開機車上，嗣經警當場查獲，並扣得止滑銅條四條。
二、案經苗栗縣警察局苗栗分局報請臺灣苗栗地方法院檢察署檢察官偵查起訴。
    理      由
一、右揭犯罪事實，業據被告丙○○於警訊、偵查、原審及本院審理時坦承不諱，且
    經被害人乙○○、甲○○於警訊及原審法院審理時、被害人鍾泉富於警訊時指訴
    綦詳，並有乙○○、甲○○、鍾泉富出具之贓物認領保管單三紙、臺灣省苗栗縣
    私有耕地租約二件及現場照片四幀附卷足憑，堪認被告自白與事實相符，本件事
    證明確，被告犯行洵堪認定，應予依法論科。
二、被告丙○○於為上開二次竊盜犯行時，分別各攜帶檳榔剪、鐵錐一支，而上開物
    品皆為金屬製品，形尖而質硬，客觀上對人之生命、身體具有危險性，可供兇器
    使用，核被告所為，係犯刑法第三百二十一條第一項第三款之加重竊盜罪。其先
    後二次竊盜行為，方法相同，觸犯構成要件相同之罪，顯係基於概括犯意而為之
    ，為連續犯，依法以一罪論，加重其刑。原判決予以論罪科刑，固非無見，惟查
    被告行竊三次，犯行非屬輕微，原判決竟認犯罪情狀顯可憫恕，引用刑法第五十
    九條予以減輕其刑，檢察官上訴意旨指摘適用上開條文容有未當，洵屬有理，應
    由本院將原判決撤銷，爰酌情科處有期徒刑壹年，以示懲儆。
三、扣案之檳榔剪一支，係被告所有，係其九十年一月二十二日竊取檳榔所用之物，
    業據被告供承在卷，爰依同法第三十八條第一項第二款宣告沒收。至被告持以竊
    取止滑銅條之鐵錐，因未扣案，且被告否認為其所有，亦非屬違禁物，故不宣告
    沒收，併此敘明。
四、據上論斷，應依刑事訴訟法第三百六十九條第一項前段、第三百六十四條、第二
    百九十九條第一項前段、刑法第五十六條、第三百二十一條第一項第三款、第三
    十八條第一項第二款，判決如主文。
本案經檢察官丁○○到庭執行職務。
中      華      民      國    九十      年      九      月     十二     日
                              臺灣高等法院臺中分院刑事第六庭
                                    審判長法  官  李  文  雄
                                          法  官  邱  顯  祥
                                          法  官  陳  嘉  雄
右正本證明與原本無異。
不得上訴。
                                          書記官  王  麗  英
中      華      民      國    九十    年      九        月     十三    日
                                                                       Ａ


司法院資訊處製作；財團法人民間司法改革基金會備份。
